臺灣臺東地方法院刑事判決　　　　　　　　　　　　　　九十四年度易字第三二號
　　公　訴　人　臺灣臺東地方法院檢察署檢察官
　　被　　　告　甲○○
右列被告因恐嚇等案件，經檢察官提起公訴（九十三年度偵字第一九三七號），本院
判決如左：
    主  文
甲○○傷害人之身體，處有期徒刑陸月，如易科罰金，以佰元折算壹日。
    事  實
一、甲○○因戊○○對丙○○表示其喝酒未付帳即先行離去，且丙○○曾為此事找其
    商談，雙方不歡而散，遂心生不滿，於民國九十二年十一月九日晚上八時許，前
    往戊○○家所經營位於臺東縣池上鄉○○村○○路一一四號之水果店，為免驚擾
    他人而引人側目，竟基於恐嚇之概括犯意，先向戊○○揚言：「我在前面等你，
    如果你沒跟過來，要放火燒你們的店」等加害財產之言語，致戊○○心生畏懼，
    足生危害其安全。戊○○因害怕遂隨甲○○至臺東縣池上鄉○○路二一０號大地
    飯店附近之道路上，甲○○即基於普通傷害之故意，以拳頭毆打及腳踹戊○○，
    致戊○○受有頭部及左眼挫傷、臉部、右膝及右大腿擦傷及左手挫傷等傷害，甲○○基於同前恐嚇之概括犯意，向戊○○恫稱：「晚上帶丙○○來找我，不然放
    火燒你們的店，讓你看不到明天的太陽（台語）」等加害生命、財產之言語，亦
    致戊○○心生畏懼，足生危害其安全。
二、案經戊○○訴由臺東縣警察局關山分局報請臺灣臺東地方法院檢察署檢察官偵查
    起訴。
    理  由
壹、有關證據能力部分：
一、按被告以外之人於審判外之言詞或書面陳述，除法律有規定者外，不得作為證據
    ，刑事訴訟法第一百五十九條固定有明文。惟被告以外之人於審判外之陳述，雖
    不符同法第一百五十九條之一至之四之規定，而經當事人於審判程序同意作為證
    據，法院審酌該言詞陳述或書面陳述作成時之情況，認為適當者，亦得為證據。
    又當事人、代理人或辯護人於法院調查證據時，知有第一百五十九條第一項不得
    為證據之情形，而未於言詞辯論終結前聲明異議者，視為有前項之同意，此亦據
    同法第一百五十九條之五規定甚明。有關證人己○○○及乙○○於警詢中之證詞
    ，是被告以外之人於審判外之言詞陳述，依刑事訴訟法第一百五十九條之規定，
    屬於傳聞證據而不具證據能力，且因被告於本件準備程序中已表示不同意作為本
    案證據使用，是以無證據能力。
二、次按被告以外之人於偵查中向檢察官所為之陳述，除顯有不可信之情況者外，得
    為證據，刑事訴訟法第一百五十九條之一第二項定有明文。有關本案證人乙○○
    及丙○○於檢察官訊問時之證述，依筆錄之記載，並無不能自由供述之情形，且
    渠等均經具結，無顯然不可信之情況，依前述規定，自得為證據。
三、另就財團法人慈濟綜合醫院關山分院診斷證明書及病歷資料等資料，屬本案臨訟
    所製作文書，具有個案性質，亦非屬刑事訟訴法第一百五十九條之四特信性之文
    書，故應為被告以外之人於審判外之書面陳述而屬傳聞證據，然被告就前開審判
    外之陳述於本件準備程序中業已表示同意作為本案證據使用，依諸上開規定，自
    得引為證據。
貳、認定犯罪事實所憑之證據及理由：
一、被告甲○○矢口否認有為右揭恐嚇及傷害之犯行，並辯稱：伊僅有看過戊○○，
    與戊○○之間並不熟識且無糾紛，又伊因為送瓦斯之關係，隨時會經過戊○○他
    家，該處係位在十字路口附近，所以伊會按喇叭，但沒有叫囂等云云。經查：
（一）證人即告訴人戊○○證稱：伊晚上有吃宵夜之習慣，在附近小吃店有看過甲○○，因乙○○之前有說過甲○○亦係送瓦斯的同業，以後見到可以打招呼，所
      以看到甲○○都會主動打招呼，因甲○○之前有說過要請伊喝酒並約很多次，
      伊都沒有去，有一次伊前去吃宵夜遇到甲○○，甲○○又找伊喝酒，遂不好意
      思拒絕，但因是吃宵夜，伊身上並沒有帶很多錢，想要回家拿錢，甲○○向伊
      表示「跟阿兄出來吃飯不用帶錢（台語）」，然而吃到一半，甲○○人就跑掉
      ，酒錢還是甲○○朋友支付，伊事後就跟丙○○講過，乙○○怎麼會叫伊跟這
      種人作朋友，之後見到甲○○就不再打招呼。又案發當天，伊從關山回來，正
      要進入店裡時，聽到甲○○在伊後面叫，甲○○全身都是酒味，伊並不想理會
      ，甲○○即對伊辱罵三字經並恐嚇要燒店，當時伊母親聽到就出來，伊對伊母
      親表示沒有事情，伊母親就進去店裡，甲○○叫伊到大地飯店，伊雖然害怕，
      但跟家裡的生命安全比較，伊還是前往，伊在赴約之前有打電話給丙○○，但
      不知道為什麼係乙○○接聽，遂詢問乙○○為何甲○○要到伊店裡說要燒店且
      要找丙○○，乙○○叫伊不要去並表明會過來處理，惟池上到關山也要十分鐘
      之久，所以才會赴約並遭甲○○毆打、恐嚇。此外，甲○○應該知道伊與丙○○很熟，然而伊並不知道甲○○與丙○○有何糾紛且為何要找丙○○出來，只
      知道丙○○想為伊之前喝酒事情去找甲○○等情綦詳（見本院九十四年七月二
      十八日之審判筆錄），足見被告甲○○不滿告訴人戊○○對外表示其喝酒不付
      錢且丙○○要找其談此事，因而心生不悅，方為恐嚇並傷害告訴人之事實無誤
      。
（二）又證人即戊○○之母親己○○○證述：當天甲○○有跟一個年輕人開著小貨車
      到伊家所經營之水果店門口，有聽到甲○○在跟伊兒子說話，伊原本全神貫注
      在看電視，但聽到甲○○特別大聲的罵三字經並表示要燒店，伊聽到嚇一跳就
      站起來到店門口察看，那個年輕人下車對伊稱沒事，伊就回去看電視，又伊並
      不知道戊○○離開店裡，但廣告後回頭就沒有看到人及該小貨車，另當晚十點
      乙○○帶戊○○回到水果店，伊有看到戊○○之左臉頰有半個巴掌之瘀青且胸
      部疼痛，伊詢問戊○○如何受傷，戊○○均不回答，後來乙○○方告知係被告
      毆打，此外伊家雖有新裝置監視器，但因剛裝機仍不瞭解使用方式，因伊兒子
      一回來，僅著急伊兒子的病情，等到找廠商來看監視器，已經超過電腦儲存的
      時間等語明確（見本院九十四年七月二十八日之審判筆錄），足認被告甲○○
      確實有前往戊○○家所經營之水果店進而為恐嚇等犯行之事實無訛。
（三）另證人即戊○○友人乙○○證陳：伊雖沒有親眼看到，但知道有一天晚上戊○○被甲○○毆打，但是確實時間伊並不記得，因戊○○被毆打之前，戊○○有
      打電話給伊兒子丙○○，但電話是伊接聽，表示甲○○稱若不前往大地飯店就
      要砸店，伊認為這樣下去並不好，且擔心伊兒子也會被牽扯下去，事情會越來
      越複雜，遂叫戊○○先不要出去，會立即到現場幫忙排解，在途中伊亦有撥打
      電話給甲○○，但甲○○的口氣像在敷衍，伊表示已在池上大橋，然而到半路
      就接到戊○○來電，知悉戊○○已經被甲○○毆打，而伊到現場，亦有看到戊○○有受傷，伊安撫戊○○後，就去瓦斯行找甲○○，當時甲○○好像有喝酒
      ，伊詢問為何毆打戊○○，甲○○回稱，打都打了，又伊看到戊○○時，戊○○臉頰紅紅的，且胸部疼痛，有送戊○○去醫院等情綦詳（見九十三年度核退
      字第六三二號偵查卷第十一頁至第十二頁、本院九十四年八月九日之審判筆錄
      ），則由證人於告訴人戊○○被恐嚇至被毆打之過程，有接獲戊○○之電話，
      且其亦撥打電話給被告瞭解狀況，並親眼見聞告訴人受傷等情觀之，足徵告訴
      人戊○○前往大地飯店前，確實遭被告甲○○恐嚇，且在上址遭被告甲○○毆
      打致受傷之事實明確。
（四）證人即戊○○友人丙○○於偵查中證述：甲○○及戊○○二人均係伊之朋友，
      但二人有小摩擦，因甲○○請戊○○吃飯，本來說好甲○○請客，後來甲○○
      到一半就跑了，戊○○有跟伊提過這件事，並稱甲○○不夠意思，伊想要幫二
      人排解，但不知道為何發生此事，又戊○○被打之前一天晚上，甲○○與伊父
      親講電話，伊有從父親手中將電話拿過來，因為戊○○老實、不會講話，所以
      伊想請甲○○吃飯排解這誤會，但甲○○當時已經酒醉並表示就是吃定戊○○
      等語，伊遂與甲○○發生口角，心想不能排解就算了，然隔天戊○○有打電話
      來，伊想要去瞭解，卻被父親阻止，怕伊把事情弄複雜，後來是伊父親將戊○○送到慈濟關山分院急診室等語（見九十三年度核退字第六三二號偵查卷第四
      十頁至第四十二頁），足認被告甲○○與告訴人戊○○間確實有嫌隙，且戊○○有被毆打之情事。
（五）此外，復有財團法人慈濟綜合醫院關山分院診斷證明書及病歷資料各一件，附
      卷可參。
（六）況且被告於警詢中自承：伊係在九十二年十一月九日前某晚在池上日興小吃部
      喝酒，經友人介紹不同桌也在場喝酒之戊○○，講話的時候有起爭執，但是沒
      有打架，因為喝酒後難免有爭執，但是沒有針對一個主題爭執，後來沒多久就
      聽朋友說戊○○被人家打等語不諱（見警卷第五頁至第六頁），其於偵查中則
      表示：與戊○○之前沒有糾紛、不認識戊○○，不知道戊○○為何要告傷害等
      語（見九十三年度核退字第六三二號偵查卷第十六頁至十八頁），於審理中復
      稱：伊不認識戊○○，亦沒有跟戊○○吃過飯，不知道戊○○被打的事情，而
      乙○○亦沒有因為戊○○受傷事情找過伊等語（見本院九十四年八月九日之審
      判筆錄），由被告上開自述可知，被告就其是否認識戊○○、是否知悉戊○○
      被毆打，其之供述前後顯有不一致。
（七）綜上所述，被告所辯，乃推諉卸責之詞，不足採信，被告犯行明確，應依法論
      科。
二、核被告甲○○所為，係犯刑法第二百七十七條第一項之普通傷害罪、第三百零五
    條之恐嚇危害安全罪。被告先後二次恐嚇犯行，均時間緊接，所犯係構成要件相
    同之罪名，顯係基於概括犯意反覆為之，為連續犯，應依刑法第五十六條論以一
    罪，並加重其刑。公訴意旨雖認上開二罪之間，應分論併罰，然被告係為避免陳
    母己○○○發覺遂恐嚇告訴人戊○○到外面談判，其目的無非是要教訓告訴人戊○○，且同時要戊○○傳話給丙○○，是以被告所犯上開連續恐嚇危害安全罪及
    傷害罪間，有原因結果之牽連關係，應依刑法第五十五條規定從一重之普通傷害
    罪處斷。爰審酌被告連續恐嚇復毆打告訴人成傷，其犯罪之動機、目的、手段、
    所生之危害，及犯罪後迄未向被害道歉或達成和解賠償等一切情狀，量處如主文
    所示之刑，並諭知易科罰金之折算標準。
三、又檢察官雖於起訴犯罪事實載明：被告係與姓名年籍不詳之男子基於傷害及恐嚇
    之犯意聯絡等情，然證人己○○○僅證述有看到該名年輕男子，但並無其他證據
    證明該男子與被告就恐嚇及傷害犯行部分有犯意聯絡及行為分擔，是以本件就此
    不論以共同正犯，附此序明。
據上論斷，應依刑事訴訟法第二百九十九條第一項前段，刑法第五十六條、第二百七
十七條第一項、第三百零五條、第五十五條、第四十一條第一項前段，罰金罰鍰提高
標準條例第一條前段、第二條，判決如主文。
本案經檢察官丁○○到庭執行職務
中      華      民      國    九十四    年      八      月    二十三    日
                                  臺灣臺東地方法院刑事第三庭
                                      審判長法  官  楊力進
                                            法  官  范乃中
                                            法  官  連雅婷
右正本證明與原本無異。
如不服本判決，應於判決送達後十日內向本院提出上訴狀。（須附繕本）
「切勿逕送上級法院」
                                            書記官  蘇美琴
中      華      民      國    九十四    年      九      月       五     日
附記
中華民國刑法第二百七十七條第一項
(普通傷害罪)
傷害人之身體或健康者，處三年以下有期徒刑、拘役或一千元以下罰金。
中華民國刑法第三百零五條
(恐嚇危害安全罪)
以加害生命、身體、自由、名譽、財產之事，恐嚇他人致生危害於安全者，處二年以
下有期徒刑、拘役或三百元以下罰金。
